臺灣臺中地方法院刑事判決　　　　　　 96年度交易字第775號
公　訴　人　臺灣臺中地方法院檢察署檢察官
被　　　告　甲○○
　　　　　　乙○○
上列被告因公共危險等案件，經檢察官提起公訴（九十六年度偵
字第一○五二五號、第一七八二六號），被告於準備程序中就被
訴事實為有罪之陳述，經本院裁定改行簡式審判程序審理，判決
如下：
    主    文
甲○○服用酒類，不能安全駕駛動力交通工具而駕駛，處拘役伍
拾玖日，如易科罰金，以新臺幣壹仟元折算壹日；減為拘役貳拾
玖日，如易科罰金，以新臺幣壹仟元折算壹日。
甲○○、乙○○被訴過失傷害部分，均公訴不受理。
    犯罪事實
一、甲○○自民國九十六年三月九日十七時許起，至同日十七時
    十五分許止，飲用含有酒精成分之「保力達Ｂ」，已不能安
    全駕駛動力交通工具，竟仍於同日晚上八時十一分許，騎乘
    車牌號碼ＳＮＸ－八七八號輕型機車，沿臺中市○○區○○
    路，由臺中市○○路往中清路方向行駛，途經環中路二段一
    ○○號前，欲由外車道變換往中線車道時，應注意車前交通
    狀況，並讓直行車先行，以避免危險之發生，而依當時情形
    ，又無不能注意之情事，竟疏未注意及此，貿然由外車道變
    換往中線車道，侵入中線車道時，適乙○○亦飲用啤酒，已
    不能安全駕駛動力交通工具，仍騎乘車牌號碼Ｐ九Ｙ－二六
    七號重型機車，以同方向在中線車道直行（乙○○酒後駕車
    部分，業經臺灣臺中地方法院檢察署檢察官聲請簡易判決處
    刑。），亦應注意車前交通狀況，以避免危險之發生，而依
    當時情形，又無不能注意之情事，竟疏未注意及此，致二車
    發生碰撞，造成甲○○受有腦震盪併頭皮撕裂傷等處傷害，
    經送醫急救，並經醫院抽血檢驗酒精濃度值三○○MG/DL ，
    換算呼氣酒測值為每公升一．四二八毫克。至於乙○○則受
    有右脛骨（近端）骨折之傷害。
二、案經甲○○及乙○○訴由臺中市警察局第六分局報請臺灣臺
    中地方法院檢察署檢察官偵查起訴。
    理    由
壹、有罪部分：
一、上揭被告甲○○自九十六年三月九日十七時許起，至同日十
    七時十五分許止，飲用含有酒精成分之「保力達Ｂ」，已不
    能安全駕駛動力交通工具，竟仍於同日晚上八時十一分許，
    騎乘車牌號碼ＳＮＸ－八七八號輕型機車，沿臺中市○○區
    ○○路，由臺中市○○路往中清路方向行駛，途經環中路二
    段一○○號前肇事，致受傷送醫急救，並經醫院抽血檢驗酒
    精濃度值三○○MG/DL，換算呼氣酒測值為每公升一．四二
    八毫克等情，業經被告甲○○於警詢、偵查及本院審理中自
    白不諱，復有澄清合醫院檢驗報告單、抽血檢驗酒精濃度換
    算百分比、道路交通事故現場圖、道路交通事故調查報告表
    （一）、（二）、現場照片十九張附卷可稽。被告甲○○之
    自白與事實相符，堪予採信，其酒後駕車之犯罪事實洵堪認
    定。
二、核被告甲○○所為服用酒類，不能安全駕駛動力交通工具而
    駕駛之行為，係犯刑法第一百八十五條之三之公共危險罪。
    爰審酌被告袁志酒後駕車，怠忽公眾及社會安全之心態可議
    ，犯罪動機、目的、手段、酒醉駕車危害路上人車之安全，
    酒精濃度呼氣值高達每公升一點四二八毫克，及其所駕駛之
    動力交通工具為機車並已肇事等一切情狀，量處如主文第一
    項所示之刑，並諭知如易科罰金之折算標準。又本案被告甲
    ○○酒後駕車之犯罪時間，係在九十六年四月二十四日以前
    ，所犯係刑法第一百八十五條之三之服用酒類不能安全駕駛
    而駕駛之公共危險罪，宣告刑在有期徒刑一年六月以下，合
    於中華民國九十六年罪犯減刑條例第二條第一項第三款之規
    定，爰減輕其宣告刑之二分之一，並依該條例第九條之規定
    ，諭知易科罰金之折算標準。
貳、公訴不受理部分：
一、公訴意旨另略以：被告甲○○自九十六年三月九日十七時許
    起，至同日十七時十五分許止，飲用含有酒精成分之「保力
    達Ｂ」，已不能安全駕駛動力交通工具，竟仍於同日晚上八
    時十一分許，騎乘車牌號碼ＳＮＸ－八七八號輕型機車，沿
    臺中市○○區○○路，由臺中市○○路往中清路方向行駛，
    途經環中路二段一○○號前，欲由外車道變換往中線車道時
    ，應注意車前交通狀況，並讓直行車先行，以避免危險之發
    生，而依當時情形，又無不能注意之情事，竟疏未注意及此
    ，貿然由外車道變換往中線車道，侵入中線車道時，適被告
    乙○○亦飲用啤酒，已不能安全駕駛動力交通工具，仍騎乘
    車牌號碼Ｐ九Ｙ－二六七號重型機車，以同方向在中線車道
    直行，亦應注意車前交通狀況，以避免危險之發生，而依當
    時情形，又無不能注意之情事，竟疏未注意及此，致二車發
    生碰撞，造成被告甲○○受有腦震盪併頭皮撕裂傷等處傷害
    ，被告乙○○則受有右脛骨（近端）骨折之傷害；因認被告
    二人均涉犯刑法第二百八十四條第一項前段之過失傷害罪嫌
    等語。
二、按告訴乃論之罪，告訴人於第一審辯論終結前得撤回其告訴
    ，又告訴經撤回者，應諭知不受理之判決，並得不經言詞辯
    論為之，刑事訴訟法第二百三十八條第一項、第三百零三條
    第三款、第三百零七條，分別定有明文。查本件被告甲○○
    、乙○○互相告訴過失傷害案件，公訴人認均係犯刑法第二
    百八十四條第一項前段之過失傷害罪，依同法第二百八十七
    條前段之規定，均須告訴乃論。茲據告訴人即被告甲○○、
    乙○○於本院第一審辯論終結前，即於九十六年十月二十五
    日當庭撤回其告訴，有準備程序筆錄乙份在卷可參，依照上
    開說明，本件被告甲○○、乙○○所涉過失傷害部分，爰不
    經言詞辯論，均逕諭知不受理之判決。
據上論斷，應依刑事訴訟法第二百七十三條之一第一項、第二百
九十九條第一項前段、第三百零三條第三款、第三百零七條，刑
法第一百八十五條之三、第四十一條第一項前段，刑法施行法第
一條之一第一項、第二項後段，中華民國九十六年罪犯減刑條例
第二條第一項第三款、第七條、第九條，判決如主文。
中　　華　　民　　國　　96　　年　　11　　月　　8 　　日
                  刑事第十六庭    法  官  周玉蘭
上正本證明與原本無異。
如不服本判決，應於收送達後十日內向本院提出上訴書狀（應敘
述具體理由並附繕本）。
上訴書狀如未敘述理由，應於上訴期間屆滿後二十日內補提理由
書於本院。
                                  書記官  許素珍
中　　華　　民　　國　　96　　年　　11　　月　　8 　　日
附錄論罪科刑法條：
附錄本案論罪科刑法條
中華民國刑法第185條之3
服用毒品、麻醉藥品、酒類或其他相類之物，不能安全駕駛動力
交通工具而駕駛者，處一年以下有期徒刑、拘役或三萬元以下罰
金。
